【裁判字號】    99,交聲,1904
【裁判日期】    991126
【裁判案由】    聲明異議
【裁判全文】
臺灣高雄地方法院交通事件裁定        99年度交聲字第1904號
原處分機關  高雄市政府交通局
異  議  人
即受處分人  施進興
上列受處分人因聲明異議案件，對於高雄市政府交通局中華民國
99年6 月18所為之裁決處分（原處分案號：高市交裁字第裁32-B
00000000號），聲明異議，本院裁定如下：
    主  文
異議駁回。
    理  由
一、原處分意旨略以：異議人即受處分人施進興（下稱異議人）
    於民國（下同）98年5 月14日9 時15分許，駕駛原為謝老福
    所有已註銷之車牌號碼ER-3405 號自用小客車（下稱系爭車
    輛），在高雄市三民區○○○路850 號前，因「使用註銷之
    牌照行駛」之違規，為警舉發，並填製違反道路交通管理事
    件舉發通知單（高市警交字第R00000000 號，下稱舉發單）
    ，異議人未依規定辦理歸責，亦未自動繳納違規罰鍰結案，
    原處分機關乃依道路交通管理處罰條例第12條第1 項第4 款
    之規定，裁處異議人罰鍰新臺幣（下同）8,100 元，扣繳汽
    車牌照等語。
二、異議意旨略以：系爭車輛所有人並非異議人，異議人因此舉
    發單，已被開罰3,000 元，經過一年又再被開罰8,100 元，
    依法聲明異議云云。
三、按汽車有使用註銷之牌照行駛之情形，處汽車所有人3,600
    元以上10,800元以下罰鍰，並應扣繳牌照。次按本條例之處
    罰，受舉發違反道路交通管理事件之受處罰人，認為受舉發
    之違規行為應歸責他人者，應於舉發違反道路交通管理事件
    通知單應到案日期前，檢附相關證據及應歸責人相關證明文
    件，向處罰機關告知應歸責人，處罰機關應即另行通知應歸
    責人到案依法處理。逾期未依規定辦理者，仍依本條例各該
    違反條款規定處罰，道路交通管理處罰條例第12條第1 項第
    4 款、第85條第1 項分別定有明文。
四、經查：
(一)系爭車輛車主原為謝老福，因車主謝老福於97年5 月27日死
    亡，經高雄市監理處於97年12月22日，以主體不存在逕行註
    銷牌照在案，此有高雄市監理處99年10月29日高市監二字第
    0990027824號函所附系爭車輛車籍資料及謝老福個人基本資
    料等影本各1 份在卷可稽（見本院卷第8 、18至20頁）。而
    異議人仍於98年5 月14日9 時15分許，駕駛懸掛已註銷上開
    牌照之系爭車輛，在高雄市三民區○○○路850 號前，為警
    以使用註銷之牌照行駛違規逕行舉發，並經異議人本人於舉
    發通知單上簽名之事實，有上開裁決書舉發單、送達證書各
    1 份在卷可按，堪認本件異議人於前開時間、地點，使用業
    已註銷之車牌號碼ER-3405號自用小客車之違規事實明確。
(二)異議人雖以上開情詞置辯，惟查，上開所示舉發通知單，業
    經異議人簽收，此有該舉發通知單移送聯1 份在卷可憑，而
    系爭車輛車主謝老福已於本件違規一年前之97年5 月21日死
    亡，此有謝老福個人基本資料查詢結果1 份在卷可參，又上
    開違規事實發生時，使用系爭車輛者既為異議人，且就該違
    規事實之舉發通知單、裁決書均係裁罰異議人8,100 元，並
    未有何初次裁罰3,000 元，又再裁罰8,100 元等情，異議人
    僅空言辯稱業經開罰3,000 元云云，並無提出因本次違規事
    件已受開罰3,000 元之其他證據，揆諸上開法律規定，原處
    分機關援引道路交通管理處罰條例第85第1 項規定，裁罰系
    爭車輛之使用人即異議人，於法即無不合，是異議人所辯，
    並無可採。
五、綜上所述，原處分機關依道路交通管理處罰條例第12條第1
    項第4 款規定，裁處異議人罰鍰8,100 元，扣繳汽車牌照，
    核無違誤。異議意旨指摘原處分不當，為無理由，應予駁回
    。
六、據上論斷，應依道路交通管理處罰條例第87條第2 項，道路
    交通案件處理辦法第19條，裁定如主文。
中    華    民    國    99    年    11    月    26    日
                         交通法庭    法  官 劉美香
以上正本證明與原本無異。
如不服本裁定，應於收受送達後5 日內向本院提出抗告狀。
中    華    民    國    99    年    11    月    26    日
                                     書記官 陳仙宜

司法院資訊處製作；財團法人民間司法改革基金會備份。
